臺灣苗栗地方法院宣示判決筆錄
111年度交易字第189號
公  訴  人  臺灣苗栗地方檢察署檢察官
被      告  沈宏哲


指定辯護人  本院公設辯護人蔡文亮
上列被告因公共危險案件（起訴案號：111年度偵字第3963號）
，本院於民國111年7月26日下午4時許，在本院第三法庭宣示判
決，出席職員如下：
                      法  官  魏正杰
                      書記官  巫  穎
                      通  譯  陳采媫
法官起立朗讀判決主文、犯罪事實要旨、處罰條文、附記事項，
及告以上訴限制、期間並提出上訴狀之法院，且諭知記載其內容
：
一、主  文：
　　沈宏哲駕駛動力交通工具而血液中酒精濃度達百分之零點零
    五以上，處有期徒刑拾月。
二、犯罪事實要旨：
　　沈宏哲於民國111年1月30日下午10時30分許，在苗栗縣通霄
    鎮友人住處飲用高粱酒後，竟於翌（31）日上午9時許，血
    液中酒精濃度達百分之0.05以上，駕駛車牌號碼0000-00號
    自用小客貨車上路。嗣於同（31）日上午10時31分許，行至
    同縣鎮○○路00○0號前，不慎撞擊林峻葳停放在路旁之車牌號
    碼00-0000號自用小客貨車，沈宏哲經送大千綜合醫院救治
    後抽血檢測其血液中酒精濃度達百分之0.261（即每分升261
    毫克），而查獲上情。
三、處罰條文：刑法第185條之3第1項第1款。
四、附記事項：
  ㈠檢察官就被告沈宏哲構成累犯之事實及應加重其刑之事項，
    未主張或具體指出證明方法（見本院卷第8、35頁），依最
    高法院110年度台上大字第5660號裁定意旨，無從論以累犯
    及依累犯規定加重其刑。
  ㈡本案經檢察官與被告於審判外達成協商之合意且被告已認罪
    ，考量其前科狀況，合意內容為：駕駛動力交通工具而血液
    中酒精濃度達百分之0.05以上，處有期徒刑10月乙節，有準
    備程序筆錄、臺灣苗栗地方檢察署檢察官協商進行單暨程序
    記錄表在卷可稽（見本院卷第36、41頁）。
五、協商判決除有刑事訴訟法第455條之4第1項第1、2、4、6、7
    款所定情形之一，或違反同條第2項之規定者外，不得上訴
    。如有得上訴之情形，而不服本判決，得自宣示判決筆錄送
    達之日起20日內，向本院提出上訴書狀，上訴於第二審法院
    。
六、本案經檢察官石東超提起公訴，檢察官蕭慶賢到庭執行職務
    。
中　　華　　民　　國　　111 　年　　7 　　月　　26　　日
                  臺灣苗栗地方法院刑事第二庭
                            書記官    巫  穎
                            法  官    魏正杰
以上正本證明與原本無異。
                            書記官    巫  穎
中　　華　　民　　國　　111 　年　　7 　　月　　26　　日
附錄論罪科刑法條：
中華民國刑法第185條之3
駕駛動力交通工具而有下列情形之一者，處3年以下有期徒刑，
得併科30萬元以下罰金：
一、吐氣所含酒精濃度達每公升0.25毫克或血液中酒精濃度達百
    分之0.05以上。
二、有前款以外之其他情事足認服用酒類或其他相類之物，致不
    能安全駕駛。三、服用毒品、麻醉藥品或其他相類之物，致
    不能安全駕駛。
因而致人於死者，處3年以上10年以下有期徒刑，得併科2百萬元
以下罰金；致重傷者，處1年以上7年以下有期徒刑，得併科1百
萬元以下罰金。
曾犯本條或陸海空軍刑法第54條之罪，經有罪判決確定或經緩起
訴處分確定，於10年內再犯第1項之罪因而致人於死者，處無期
徒刑或5年以上有期徒刑，得併科3百萬元以下罰金；致重傷者，
處3年以上10年以下有期徒刑，得併科2百萬元以下罰金。